【裁判字號】    90,交訴,3
【裁判日期】    900522
【裁判案由】    公共危險
【裁判全文】
臺灣宜蘭地方法院刑事判決                              九十年度交訴字第三號
    公  訴  人  臺灣宜蘭地方法院檢察署檢察官
    被      告  甲○○
右列被告因公共危險案件，經檢察官提起公訴（八十九年度偵字第二九七四號），本
院判決如左：
    主  文
甲○○服用酒類，不能安全駕駛動力交通工具而駕駛，處拘役貳拾日，如易科罰金，
以參佰元折算壹日。
甲○○被訴駕駛動力交通工具肇事致人受傷而逃逸部分無罪。
    事  實
一、甲○○於民國八十九年七月三十日上午，明知酒醉不能駕駛動力交通工具，竟仍
    於飲酒後吐氣所含酒精成份達每公升零點九毫克，已處於不能安全駕駛動力交通
    工具之狀態，竟仍駕駛車號Ｇ五－四七九三號自小貨車，往友愛百貨公司方向行
    駛，惟於同日中午十二時十分許，途經宜蘭市○○○路縣政府停車場前，追撞同
    方向前方由乙○○所騎乘之ＵＸＶ─二一七號輕機車，造成乙○○受有左足踝與
  左臀部外傷之傷害（過失傷害部分未據告訴）後為警循線查獲，並對之實施酒精
    濃度測試結果，測得其呼氣中酒精濃度達每公升零點九毫克。
二、案經宜蘭縣警察局羅東分局報告台灣宜蘭地方法院檢察署檢察官偵查起訴。
    理  由
一、訊據被告甲○○對於右揭酒後駕車之事實供承不諱，且被告於肇事後經測得其吐
    氣酒精含量達０．九ＭＧ／Ｌ，有測定值一紙附卷足憑，且由被告駕車追撞被害
    人一事亦得見其當時狀態已欠缺正常駕駛之能力，本件事證已臻明確，被告犯行
    應堪予認定。
二、被告服用酒精後，已處於不能安全駕駛動力交通工具之狀態而駕車，核係犯刑法
    第一百八十五條之三之罪。爰審酌被告明知酒後駕車具高度危險，漠視自己與他
    人之安全、危害程度、犯後態度尚佳且已具悔意並已積極與被害人達成和解賠償
    被害人損失等一切情狀，量處如主文所示之刑，併諭知易科罰金之折算標準，以
    示懲儆。
三、公訴意旨另以：被告甲○○於民國八十九年七月三十日上午，駕駛車號Ｇ五－四
    七九三號自小貨車，往友愛百貨公司方向行駛，惟於同日中午十二時十分許，途
    經宜蘭市○○○路縣政府停車場前，追撞同方向前方由乙○○所騎乘之輕機車，
    造成乙○○受有左足踝與左臀部外傷之傷害（過失傷害部分未據告訴）後，另行
    起意，往舊城南路方向逃逸，涉有刑法第一百八十五條之四之罪嫌。按犯罪事實
    應依證據認定之，無證據不得推定其犯罪事實，刑事訴訟法第一百五十四條定有
    明文。又按刑法第一百八十五條之四之立法意旨，係為維護交通安全，加強救護
    ，減少被害人之死傷，促使駕駛人於肇事後，能對被害人即時救護而訂立。訊據
    被告矢口否認有何肇事逃逸犯行，辯稱：當時因為酒醉，因此對於當時情形已不
    復記憶等語。惟經目擊證人丙○○到庭證述：當時被告車上有人下車察看，被害
    人告訴他沒關係等語（見本院九十年三月二十七日訊問筆錄）。被害人乙○○到
    庭證述：被告當時有停車並下車看，我說沒有怎麼樣，被告就將車開走，當時被
    告臉紅紅的。（見本院九十年五月八日訊問筆錄），依據前述刑法第一百八十五
    條之四之立法意旨，並參以被害人之陳述，當時被告已先行下車詢問被害人當時
    受傷情形，由被害人口中確知被害人無救助必要後，始離開現場，其所為已然符
    合立法意旨所欲課以汽車駕駛人於肇事後之救護義務，雖被告於本院中供述對於
    當時情形已不復記憶，然以當時被告呼氣酒精濃度高達零點九毫克之酒醉程度判
    斷，被告事後對於當時情形已不復記憶亦與常情無違，惟當時被害人及目擊證人
    身處肇事地點，且當時精神狀態良好，故當時肇事情形應以證人及被害人二人之
    陳述為據，而據被害人明確陳述當時被告確實曾下車詢問，且於被害人自行表示
    當時所受傷勢無大礙，被告確認後始行離去，足見被告其於肇事後已然履行刑法
    第一百八十五條之四所課以之作為義務，即對於被害人即時救護。此外，復查無
    其他證據足以證明被告確有公訴人所指肇事逃逸之犯行，不能證明被告犯罪，依
    法應為無罪之諭知。
據上論斷，應依刑事訴訟法第二百九十九條第一項前段、第三百零一條第一項、刑法
第一百八十五條之三、第四十一條，罰金罰鍰提高標準條例第二條，判決如主文。
本案經檢察官林慧到庭執行職務
中      華       民      國      九十     年       五    月     二十二  日
                                  臺灣宜蘭地方法院刑事第二庭
                                            法  官
右正本證明與原本無異。
如不服本判決，應於判決送達後十日內向本院提出上訴狀。（應附繕本）
                                            書記官
中    華       民      國    年     月      日
附錄法條：
    刑法第一百八十五條之三
服用毒品、麻醉藥品、酒類或其他有類之物，不能安全駕駛動力交通工具而駕駛者，
處一年以下有期徒刑、拘役或三萬元以下罰金。


司法院資訊處製作；財團法人民間司法改革基金會備份。
